【裁判字號】    96,上訴,3085
【裁判日期】    970306
【裁判案由】    強盜
【裁判全文】
臺灣高等法院臺中分院刑事判決        96年度上訴字第3085號
上  訴  人  臺灣臺中地方法院檢察署檢察官
上  訴  人
即  被  告  乙○○
選任辯護人  林軍男律師
上列上訴人因被告強盜案件，不服臺灣臺中地方法院96年度訴字
第2410號中華民國96年11月1日第一審判決（起訴案號：臺灣臺
中地方法院檢察署96年度偵字第15291號），提起上訴，本院判
決如下：
    主  文
上訴駁回。
    犯罪事實
一、乙○○於民國（下同）92年間曾因妨害風化案件，起訴後經
    臺灣板橋地方法院判處有期徒刑1年6月確定，於93年12月9
    日發監執行後，嗣於95年5月3日縮刑期滿而執行完畢。詎不
    知悔改，復意圖為自己不法之所有，於96年6月15日凌晨4、
    5時許之夜間，持其所有而客觀上屬兇器之水果刀1把，兩手
    並穿戴其所有之手套，自現住處臺中市○○路50號12樓之5
    ，以不詳方式侵入鄰居丙○○之同號12樓之6住宅，再進入
    丙○○之臥室。乙○○一進臥室，見丙○○仍睡覺中，即以
    手摀住丙○○之口，並持上開水果刀指向丙○○，喝令其不
    可出聲，言稱：伊只要錢等語，旋以強暴之方式，推倒丙○
    ○，再以其所有之童軍繩捆縛其手腳，又以其所有之膠帶封
    住丙○○之口後，拖往乙○○上開住處，將丙○○綁在床上
    ，至使丙○○不能抗拒，使丙○○受有臉部擦傷約1乘1公分
    、口內下唇瘀傷、雙側手腕及雙側腳踝瘀傷等傷害，再到丙
    ○○上開住處，強取其皮包中之新臺幣（下同）六百元、遠
    東商業銀行及陽信商業銀提款卡各1張，並逼問丙○○提款
    卡密碼及其男友王義銘之行動電話號碼後，旋以丙○○之行
    動電話發出「義銘：我今天有事，不在家。在給你電話」予
    王義銘，以防王義銘到場發現上情。未幾，丙○○對乙○○
    告以其帳戶內存款不多，乙○○復發現丙○○信用卡帳單載
    有卡債，遂信其所言，有意將其放走但仍有猶豫，丙○○見
    狀旋對乙○○佯稱：伊不會報警，且今天就會搬走等語，以
    解除其戒心，乙○○遂於同日7時30許，鬆綁丙○○讓其離
    去。丙○○返其住處後，旋通知王義銘到場，再由王義銘委
    由其母報警到場採證，為警於同年6月16日13時15分持搜索
    票及拘票，將乙○○拘提到案，並在其上開現住處，扣得其
    所有作案用之手套1雙、水果刀1把、童軍繩1包、膠帶1捲等
    物。
二、案經丙○○訴由臺中市警察局移送臺灣臺中地方法院檢察署
    檢察官偵查起訴。
    理    由
一、證據能力之說明：
  (1)按被告以外之人，於審判外之言詞或書面陳述，除法律有規
    定者外，不得作為證據。刑事訴訟法第159條第1項定有明文
    。被告以外之人（包括證人、鑑定人、告訴人、被害人及共
    同被告等）於審判外之言詞或書面陳述，即所謂傳聞證據。
    由於傳聞證據有悖法院直接審理及言詞審理之精神，妨礙當
    事人之反對詰問權，影響程序正義之實現，除法律有規定者
    （例如同法第159條第2項、同法第159條之1至之5、同法第
    206條等）外，原則上不具證據能力。本件證人丙○○、王
    義銘二人分別於臺中市警察局警詢時之陳述，均屬於被告以
    外之人，於審判外之言詞陳述，且查無上開例外得以之作為
    證據之各種情形，本件被告選任辯護人於審判中已爭執其證
    據能力，其所為之陳述應無證據能力。
  (2)次按被告以外之人（包括證人、鑑定人、告訴人、被害人及
    共同被告等）於審判外之陳述雖不符刑事訴訟法第159條之
    1至之4等4條之規定，而經當事人於審判程序同意作為證據
    ，法院審酌該言詞陳述或書面陳述作成時之情況，認為適當
    者，亦得為證據；當事人、代理人或辯護人於法院調查證據
    時，知有刑事訴訟法第159條第1項不得為證據之情形，而未
    於言詞辯論終結前聲明異議者，視為有前項之同意，刑事訴
    訟法第159條之5定有明文。立法意旨在於傳聞證據未經當事
    人之反對詰問予以核實，原則上先予排除。惟若當事人已放
    棄反對詰問權，於審判程序中表明同意該等傳聞證據可作為
    證據；或於言詞辯論終結前未聲明異議，基於尊重當事人對
    傳聞證據之處分權，及證據資料愈豐富，愈有助於真實發見
    之理念，且強化言詞辯論主義，使訴訟程序得以順暢進行，
    上開傳聞證據亦均具有證據能力。本件被告就檢察官提出之
    證據之證據能力，除上開證人丙○○、王義銘2人分別於臺
    中市警察局警詢時之陳述外，餘均未於言詞辯論終結前聲明
    異議，是以本案除上開證人丙○○、王義銘2人分別於臺中
    市警察局警詢時之陳述外之證據外，其餘檢察官提出之證據
    之證據能力，自視為同意，合先敘明。
二、訊據上訴人即被告（下稱被告）乙○○固承認於96年6月15
    日凌晨4、5時許，以童軍繩綑綁被害人即證人（下稱證人）
    丙○○之手腳，並進入證人丙○○屋內拿取皮包等情，然矢
    口否認有何加重強盜之犯行，辯稱略以：伊沒有搶證人丙○
    ○的東西，也沒有拿刀子，只有綁她。案發當天凌晨4、5點
    時伊在陽台晒衣服，伊與證人丙○○隔著鐵門發生口角，鐵
    門是伊與被害人兩邊的門閂同時打開才可以開，門是2人一
    起開的，開門後證人丙○○到伊的住處理論，因為證人丙○
    ○一直叫，伊生氣要嚇證人丙○○，所以在伊住處的陽台，
    以童軍繩綁證人丙○○的手，本來有綁腳，後來有放開證人
    丙○○的腳。凌晨四五點伊有去證人丙○○那裡拿皮包，是
    證人丙○○腳痛，叫伊去她屋子裡幫她拿眼鏡，她才看得到
    。證人丙○○受傷是拉扯，因為當時伊真的很生氣，簡訊不
    是伊傳的。而刀鞘掉在證人丙○○住處，是吵架時陽台間的
    鐵門打開，互丟東西，可能是伊丟過去的，而且扣案之水果
    刀、膠帶、手套均與本案無關，況證人陳瑞怡於警偵審就侵
    入時間、動作竟有三種不同版本而有矛盾之處，應不足採信
    等語。辯護人辯護意旨另以：被告在案發前拾得證人丙○○
    住處鑰匙並歸還，其大可乘證人丙○○不在時才去竊取，然
    被告並沒有如此作；又被告控制證人丙○○之時間尚長，惟
    證人丙○○稱只有被強取之物除600元及提款卡，並無其他
    物品，苟意在強取財物，則豈可能只有600元及提款卡？而
    被告與證人丙○○係鄰居關係且證人丙○○亦認得他，惟被
    告並未蒙面。依上可知被告應無強盜取財之動機及犯行，本
    件應係單純口角而引發之突發狀況等語。經查：
（一）上開犯罪事實，業據證人丙○○於原審96年10月18日審理
      時，以證人身分具結後經交互詰問證述明確。並有中國醫
      藥大學附設醫院診斷證明書、勘察採證同意書、被告向房
      東周孟儀租屋之契約書、拘票、搜索票、搜索扣押筆錄、
      扣押物品目錄表、收據等件及證人丙○○、被告住處、行
      動電話發出簡訊等照片數張附卷可稽。及手套一雙、水果
      刀一把、童軍繩一包、膠帶一捲等物扣案可稽。本院以下
      以證人丙○○之證述、相關證人之證述及上述書證、物證
      ，分別敘明證人丙○○之上開證述可資採信及被告、辯護
      人辯護意旨不足採信之處。
（二）本件發生時間為凌晨4、5時許之深夜時段，已據被告供承
      在卷，被告辯稱與證人丙○○發生口角，證人丙○○自行
      到被告之屋內理論等語，以證人丙○○為獨居之年輕女子
      ，與被告雖有見過面但並不熟識，在孤身一人之情形下，
      實難想像會獨自於深夜進入年輕男子住處「理論」。況且
      被告自陳「凌晨四、五點伊有去證人丙○○那裡拿皮包，
      是證人丙○○腳痛，叫伊去她屋子裡幫她拿眼鏡，她才看
      得到」，而證人丙○○於原審審理時證稱伊近視度數達五
      百多度等語，果如被告所言，證人丙○○在被告屋內時，
      應未配戴眼鏡。則證人丙○○焉可能未自行配戴眼鏡而能
      於夜間視線不佳之情形下，自行穿越陽台之鐵門進入被告
      屋內理論？況且證人丙○○如果確實要拿眼鏡，自行回房
      間即可，亦無理由要求被告拿取之理。
（三）被告另稱係因證人丙○○到伊住處理論，因為證人丙○○
      一直叫，伊生氣，要嚇證人丙○○，所以在伊住處的陽台
      、房間，以童軍繩綁證人丙○○被害人的手、腳等語。然
      被告與證人丙○○於原審審理時均稱與對方僅係鄰居，互
      不熟識，即使發生口角，實難想像被告有何原因將證人丙
      ○○綑綁之必要。
（三）證人丙○○於原審審理時證稱之案發時間為凌晨2、3點時
      ，雖與被告陳述之凌晨4、5點不同，然證人丙○○亦證稱
      ：「我在睡覺，突然聽到聲音，我驚醒發現壹個人在我房
      間裡，我害怕開始尖叫，他就用手摀住我的嘴巴，我一直
      掙扎，他叫我不要叫，說只是要跟我拿錢‧‧‧」、「（
      你前後被他控制多久時間？）我被驚醒時沒有看時間，但
      是我離開時間是早上7點30到7點40分之前」等語，而不論
      是凌晨2、3點或是4、5點正是熟睡期，則證人丙○○證述
      係於睡覺中被驚醒，根本未注意發生之時間，又屬情況急
      迫，難期證人丙○○陳述之發生及結束時間完全無誤，而
      以大約時間，實難苛責。又雖證人丙○○於於警詢中證稱
      「歹徒由我現居地隔壁陽台翻牆侵入我的臥室」、「他（
      指被告）及由何處侵入我不清楚，因為當時我在睡覺，但
      是我記得在96年6月13日時，他（被告）有將我遺留在門
      口的鑰匙拿來還我」等語，於原審審時證稱：其當時在睡
      覺，並未看到被告如何進來等語，惟依常情其時證人丙○
      ○係於睡覺中，在被告侵入屋內時方驚醒，已如前述，被
      害人在被告侵入屋內之時既然在睡覺狀態，自無從知悉被
      告侵入之方式。上述證人丙○○於警詢中所述雖有瑕疵，
      然該警詢筆錄業經本院認係審判外之陳述，並無證據能力
      而加以排除，丙○○亦以證人身分具結後經檢察官、辯護
      人及被告實施交互詰問，自以丙○○原審以證人身分具結
      後之陳述之內容為準。
（四）被告另辯稱：陽台間之鐵門閂是伊與證人丙○○兩邊的門
      閂同時打開才可以開，證人丙○○睡覺時分應該不至於未
      關，被告如何進入等語。惟證人丙○○於原審審理時證稱
      ：「‧‧‧他（被告）怕我男友臨時回來，就打開陽台的
      鐵門，把我從我的房間經過陽台拉到他的房間，他說要偽
      裝成我不在家的樣子‧‧‧」等語。顯然證人丙○○與被
      告住處中間之鐵門係被告欲將證人丙○○帶往伊住處時方
      行開啟，是以被告應無由陽台鐵門侵入證人丙○○住處之
      可能。然被害人驚醒時被告確實在證人丙○○之屋內，是
      以被告侵入之方式雖因證人丙○○在睡覺而無法查知，然
      被告以不明方式侵入被害人居住之住宅之事實仍可確認。
（五）被告再辯稱：證人丙○○於警、偵及審理中另稱「當時我
      人正在睡覺，歹徒一進門就將我嗚住嘴巴不讓我發出聲音
      」、「他有拿一把水果刀指著，叫我不可發出聲音」、「
      當時我在睡覺，突然聽到碰的聲音我驚醒過來，一睜開眼
      睛我就發現歹徒站在我的床頭，手帶著手套，手上拿著一
      把刀子，隨即歹徒將我嗚住嘴巴，不讓我發出聲音」等語
      ，可見證人陳瑞怡證稱被告侵入第一時間竟有三種不同動
      作，證人丙○○顯然顛倒是非，其最大疑點乃係因水果刀
      鞘才以產生水果刀，但刀鞘乃是被告與證人丙○○爭吵時
      ，丟向鐵門時所遺留之東西，因當時伊與證人丙○○互丟
      器具。警方搜到的證物中，刀子、膠帶、手套都與本案無
      關。第查，證人丙○○於警詢中之警詢筆錄業經本院認係
      審判外之陳述，並無證據能力而加以排除，已如前述。惟
      依被告所陳述證人丙○○之陳述內容，其相互間之差異應
      僅係描述方式之不同，並無被告所稱「三種不同版本」之
      情形。又被告辯稱刀鞘乃是被告與證人丙○○爭吵時，丟
      向鐵門時所遺留之東西等語。然依警卷所附現場照片所示
      ，刀鞘係於證人丙○○住處陽台處所發現，刀鞘周圍並無
      其他散落之物品。苟如被告所辯，刀鞘係雙方互丟之器具
      ，為何除照片中刀鞘外，並未見其餘被告之物品，被告於
      警員持本院核發之搜索票到場執行搜索時，亦未陳明有證
      人丙○○之物經證人丙○○丟擲掉落被告之屋內。再者，
      被告辯稱刀子、膠帶及手套均非犯罪所用，然扣案之水果
      刀、膠帶、手套一把確為被告所有，業據其於原審時自承
      在卷，而該水果刀之刀鞘一付掉在證人丙○○住處之事實
      （見警卷第35頁），亦有照片一張附卷足憑，水果刀刀鞘
      與水果刀同一色系，並供套用。又被告持刀、以膠帶封住
      證人丙○○之口且係戴手套進入其房間等情，除據證人丙
      ○○證述綦詳外，且依警卷所附證人丙○○相片及中國醫
      藥大學附設醫院診斷證明書所示，證人丙○○受有臉部擦
      傷1乘1公分、口內下唇瘀傷，該等傷勢核與膠帶封口所造
      成大致吻合，另扣案之手套已然使用，其上並有紅色血跡
      亦有相片（見警卷第48頁）附卷可考。可見證人丙○○陳
      稱被告戴手套、持刀及遭被告以膠帶封口一節，應屬可採
      。
（六）證人丙○○所持有之0000000000行動電話確實於96年6 月
      15日上午6時6分21秒發送簡訊予證人王義銘所有之000000
      0000號行動電話，此有臺灣大哥大資料查詢單在卷可佐。
      而簡訊之內容為「義銘：我今天有事，不在家。在給你電
      話」，亦有證人王義銘所有之行動電話翻拍照片附於警卷
      中（見警卷第三十七頁）可資稽考。而就此通簡訊，證人
      丙○○於原審審理時結證稱：「‧‧‧他（被告）又問我
      男友下班來找我時，如果發現我不在，會不會來找，我說
      會，他又拿我的手機發一封簡訊給我男友，說我今天不在
      家，叫他不要來找我，他有問我男友及同事的電話，我告
      訴他都記在電話簿裡，他翻到電話簿拿來給我看，因為我
      近視看不清楚，他就拿我的眼鏡給我，我的眼鏡原本放在
      房間，因為我當時在睡覺沒有戴眼鏡，被告去我房間拿包
      包時，就把東西都丟在包包裡面一起拿到他的房間，他拿
      眼鏡給我，我就告訴他男友的電話，他就發了簡訊」等語
      。衡情被告與證人丙○○為鄰居，雙方雖不熟識，被告對
      於證人丙○○住處友人出入之情形，非無觀察之可能，被
      告知悉證人丙○○有男友之事，尚屬情理之中。被告為防
      證人丙○○之男友返家，傳送上開簡訊至證人丙○○男友
      手機，亦屬可能之事，是以證人丙○○證稱被告使用伊所
      有之手機傳送簡訊，亦為可採。
（七）證人王義銘於原審審理時結證稱：「（你的手機號碼？）
      0000000000」、「（96年6月15日丙○○遭強盜當天，你
      有無收到簡訊？）我7點多起床才看到簡訊，簡訊時間大
      約在六點多，簡訊內容說今天有事不能見面之類的，文字
      段落有點問題」、「（你看到簡訊之後如何反應？）我覺
      得很怪，但要趕著上班，本來想上班之後再打電話，但大
      約早上7點30分左右，我女友打電話告訴我說她遭人綁架
      ，我告訴她環境先不要動，我去處理公司的事之後馬上趕
      到台中」、「（你為何確切知道她7點30分打電話給你？
      ）因為我每天都設定鬧鈴7點30分，因為鬧鈴響了10到15
      分鐘之後就接到電話」、「（當天早上被害人用那支電話
      打給你說她遭綁架？）應該是她房間裡面的電話，打到我
      房間的電話」、「（丙○○房間電話？）0000000000」，
      可見證人丙○○於96年6月16日上午7時30分許以屋內之00
      00000000號電話撥打證人王義銘住處屋內之電話告知遭人
      強盜一事，已可認定，辯護人請求調取0000000000號電話
      96年6月15、16日已無必要（本院仍予函查，然該期間之
      通信紀逾資料保存期間等情，有中華電信股份有限公司台
      灣南區電信分公司97年1月4日函附卷可按，附此敘明）。
      又辯護人於原審請求查明0000000000的使用人姓名地址，
      並傳訊該人到庭，藉以證明案發當日證人丙○○應該於通
      聯時間沒有遭被告控制行動自由等情。然查，依卷附臺灣
      大哥大查詢單所示通聯紀錄中，證人丙○○所有之門號00
      00000000號行動電話與門號0000000000號行動電話之通話
      類別為「發簡訊」，由證人丙○○所有之門號0000000000
      號行動電話發送簡訊予門號0000000000號行動電話，既然
      通聯雙方僅有一通簡訊之通聯紀錄，門號0000000000號行
      動電話之持有人僅接收簡訊，並未有言語通聯，如何能得
      知被害人發送簡訊時之狀況是否遭控制自由，是以本院認
      並無傳訊門號0000000000號行動電話之持有人之必要。而
      依警卷所附被告行動電話翻拍照片所示，證人丙○○傳送
      內容為「我今天有事要跟你說一聲要請假在打電話給你」
      之簡訊內容給門號0000000000號行動電話（見警卷第38頁
      ）。而上開翻拍照片中之時間為「2007／6／15  05：52
      」，雖與通聯紀錄中之7點零8分15秒不符，然此可能係因
      手機時間未校正所產生之差異，通聯時間應以臺灣大哥大
      資料查詢單中之通聯紀錄時間為準。且就此部分，證人丙
      ○○於原審審理時結證稱：「他（被告）問我在哪裡上班
      ，我說我早上還要上班，可不可以放開我，他說如果我不
      去上班的話同事會不會來找我，同事有沒有我的電話，我
      說同事有我的電話，如果我不去上班的話，同事會來找我
      ，他就說你發一通簡訊請假，說你有事，我就發給我的同
      事陳美雪，因為她的電話沒有在使用，但是簡訊是被告拿
      我的手機發的，簡訊內容說我今天有事，沒有辦法去上班
      」等語，與上開簡訊內容相符，顯見證人丙○○證稱係被
      告持伊之手機傳簡訊予門號0000000000號行動電話，應為
      可採。是以，辯護人查明0000000000的使用人姓名地址，
      並傳訊該人到庭，核均無必要。
（八）證人丙○○被綁後受有傷害，被告再到丙○○上開住處，
      強取其皮包中之新臺幣（下同）六百元、遠東商業銀行及
      陽信商業銀行提款卡各1張，並逼問丙○○提款卡密碼等
      情，已據其於原審證述明確，且其亦確於96年6月15日即
      案發當日辦理其所有之陽信商業銀行及遠東國際商業銀行
      提款卡之掛失手續，有陽信商業銀行屏東分行96年10月8
      日（原審卷第102頁）及遠東國際商業銀行97年1月11日函
      （本院卷第64頁）各1份附卷可稽。苟證人丙○○該2張提
      款卡未被強取，其何須多此一舉去辦理掛失？再者，證人
      丙○○復證稱：．．被告取得提款卡後，就問提款卡內還
      有多少錢，其答以二個戶頭共剩一萬多元，．．他說要下
      去領錢．．．．我不願就一直哭，被告就打消念頭，接著
      猶豫到底要不要去領錢等語；更證稱：我（指被告）放你
      （指丙○○）回去，你不能報警，我把東西還你，我也不
      要去領錢．．．，等語；並證稱：被告放我走有將皮包還
      給我，但我沒看見那2張提款卡，且裡面已經沒有現金了
      等語。由此可知被告於強取現金600元及上開提款卡2張得
      手後之末段已然心虛而怕被抓，此正可以說明何以被告只
      強取600元及那2張提款卡，至於何以被告既有證人丙○○
      之鑰匙，何不利用其不在家前去竊取及既證人丙○○認得
      被告何以被告未蒙面，均屬被告個人考量之問題，無法解
      為其未為強盜行為，是以辯護人所辯不足採信。
（九）綜上，被告所辯均與事實不符，顯不足採。本件事證明確
      ，被告強盜犯行，已堪認定。
三、按刑法上所謂兇器，其種類並無限制，凡客觀上對於人之生
    命、身體、安全構成威脅，具有危險性之兇器均屬之，且祇
    須行竊時攜帶此種具有危險性之兇器為已足，並不以攜帶之
    初有行兇之意圖為必要，最高法院79年臺上字第5253號著有
    判例可資參照；而水果刀依社會通念，在客觀上足以殺傷人
    之生命、身體，顯為具有危險性之兇器無訛。是核被告乙○
    ○所為係犯刑法第330條第1項之攜帶兇器於夜間侵入住宅加
    重強盜罪。又被告於加重強盜之過程中，以強暴之方式，使
    證人丙○○受傷，且拘束其行動自由，所涉之傷害及妨害自
    由2犯行，並未出於獨立之犯意，且屬強盜犯行之階段行為
    ，應為強盜之高度行為所吸收，均不另論罪。又被告於92年
    間曾因妨害風化案件，起訴後經臺灣板橋地方法院判處有期
    徒刑1年6月確定，於93年12月9日發監執行後，嗣於95年5月
    3日縮刑期滿而執行完畢出監，有臺灣高等法院被告全國前
    案紀錄表及臺灣臺中地方法院檢察署刑案資料查註紀錄表一
    件在卷可按，其於前案執行完畢5年以內，故意再犯本件有
    期徒刑以上之罪，為累犯，依刑法第47條第1項規定加重其
    刑。原審以被告之罪證明確，適用刑法第330條第1項、第47
    條第1項等規定，並審酌被告之犯罪動機、目的、手段，及
    其於犯後否認犯行，飾詞空言卸責、未見悔意，態度不佳，
    並已對告訴人丙○○身心造成無法彌補之傷害；且被告身為
    告訴人鄰居，不予扶助則已，反持刀侵入住宅，強盜一單身
    女子，實已嚴重破壞我國「遠親不如近鄰」之里仁為美善良
    風俗，增加大樓住戶彼此間之不信任感，影響社會安定匪淺
    等一切情況，認檢察官具體求刑10年，認屬過重等情狀，量
    處被告有期徒刑8年之刑，並認扣案之手套一雙、水果刀一
    把、童軍繩一包、膠帶一捲等物，為被告所有，已據其供承
    在卷（警卷第2頁、原審卷第121頁）供本件犯罪所用之物，
    依刑法第38條第1項第2款宣告沒收。核其認事、用法、量刑
    均無不當，檢察官以量刑過輕及被告以上情置辯而上訴，均
    無理由，應予駁回。
據上論斷，應依刑事訴訟法第368條，判決如主文。
本案經檢察官甲○○到庭執行職務。
中    華    民    國     97    年    3    月     6    日
            刑事第八庭  審判長法  官  羅  得  村
                              法  官  張  靜  琪
                              法  官  吳  進  發
上列正本證明與原本無異。
如不服本判決應於收受送達後十日內向本院提出上訴書狀，其未
敘述上訴之理由者並得於提起上訴後十日內向本院補提理由書（
均須按他造當事人之人數附繕本）。
                              書記官  柯  孟  伶
中    華    民    國     97    年    3    月     6    日
附錄條文：
刑法第330條第1項
犯強盜罪而有第 321 條第 1 項各款情形之一者，處 7 年以上有
期徒刑。


司法院資訊處製作；財團法人民間司法改革基金會備份。
